臺灣高雄地方法院交通事件裁定　　　　 95年度交聲字第930號
原處分機關　高雄市政府
異　議　人
即受處分人　甲○○
上列受處分人因違反道路交通管理處罰條例案件，對於高雄市政
府民國95年11月17日所為之處分（原處分案號：高市府交裁字第
32-B00000000號），聲明異議，本院裁定如下：
    主  文
原處分撤銷。
甲○○汽車駕駛人轉彎時，有不依標誌、標線、號誌指示之情形
，處罰鍰新臺幣陸佰元，並記違規點數壹點；又汽車駕駛人，駕
駛汽車有違反道路交通管理處罰條例之行為，經交通勤務警察制
止時，拒絕停車接受稽查而逃逸，處罰鍰新臺幣參仟元，並記違
規點數壹點。
    理  由
一、異議意旨略以：異議人甲○○於民國95年10月5 日下午2 時
    55分許，在高雄市○○區○○路、北林路口之麵店（靠該路
    口之東南側）吃完麵後，騎乘車牌號碼XKP-350 號重型機車
    沿世全路向東行駛欲離去時，遭警以異議人未依規定2 段式
    左轉為由攔檢，然因異議人未有攔檢員警所稱之交通違規情
    形，遂當場向員警提出辯駁，嗣異議人因有急事需離去處理
    ，乃於向員警表明之後，未在舉發違反道路交通管理事件通
    知單上簽名，即先行騎乘機車離去，惟之後異議人仍接獲舉
    發違反道路交通管理事件通知單，謂異議人有道路交通管理
    處罰條例第48條第1 項第2 款、第60條第1 項規定之違規行
    為，並經高雄市政府裁決處罰異議人新臺幣（下同）3600元
    罰鍰，惟異議人實無上開違規左轉行為及不服取締情形，爰
    依法聲明異議等語。
二、按汽車駕駛人轉彎時，有不依標誌、標線、號誌指示之情形
    者，處600 元以上1800元以下罰鍰，並記違規點數1 點，道
    路交通管理處罰條例第48條第1 項第2 款、第63條第1 項第
    1 款分別定有明文。次按，汽車駕駛人，駕駛汽車有違反道
    路交通管理處罰條例之行為，經交通勤務警察或依法令執行
    交通稽查任務人員制止時，不聽制止或拒絕停車接受稽查而
    逃逸者，除按各該條規定處罰外，處3000元以上6000元以下
    罰鍰，並記違規點數1 點，道路交通管理處罰條例第60條第
    1 項、第63條第1 項第1 款亦規定甚詳。
三、查異議人於95年10月5 日下午2 時55分許，騎乘車牌號碼XK
    P-350 號重型機車，行經高雄市○○區○○路與世全路口時
    ，經執行勤務員警發現其有未依規定2 段式左轉及不停車接
    受稽查而逃逸之交通違規行為，因而逕行開單舉發，嗣經高
    雄市政府裁決處罰異議人3600元罰鍰等情，有本件舉發違反
    道路交通管理事件通知單、違反道路交通管理事件裁決書在
    卷可稽。異議人雖以前詞置辯，然證人即舉發本件交通違規
    之員警乙○○於本院審理中證述：案發當時，伊見到異議人
    所騎乘之機車，沿北林路往南行駛，當時北林路是綠燈，嗣
    行駛至北林路與世全路交岔路口時，就直接左轉（即往東方
    向）進入世全路行駛，而因該處有標示機車需2 段式左轉，
    伊遂將異議人攔下以舉發其違規，而異議人的車輛一開始有
    停下來，但不到5 秒鐘，當伊要求異議人拿出證件時，異議
    人卻加速迴轉，自世全路之對向車道逃逸，又異議人之違規
    過程，伊從頭到尾均有看清楚，並未有因其他車輛阻擋視線
    而造成誤判之情形等語（見本院96年1 月23日訊問筆錄）明
    確。而審諸證人身為交通警員已18年（此據其於本院審理中
    證述在卷），執勤經驗必然熟稔，且依卷內資料並無任何事
    證足以證明其證言係屬虛偽，亦無證據證明其有捏造事實、
    違法取締之情事，復衡諸證人與異議人並不認識，彼此間無
    恩怨嫌隙可言，且證人到庭作證須經具結擔保其證言之信憑
    性，否則將受有偽證罪追訴之危險，當不至任意構陷異議人
    有上開違規。另觀諸異議人上開辯解，其謂其係由世全路、
    北林路交岔路口東南側之麵店出發，向東行駛世全路而為警
    攔查，則依異議人此辯詞，員警若誤認異議人有違規情事，
    當應誤認異議人有沿北林路往北行駛而紅燈右轉世全路之交
    通違規，而非如證人上開證述及本件舉發違反道路交通管理
    事件通知單所載，係謂異議人有自世全路、北林路交岔路口
    西北側違規未依2 段式左轉之交通違規，足徵異議人稱其遭
    誤認有未依2 段式左轉之交通違規云云，並無可採；至異議
    人辯稱其無拒絕停車接受稽查而逃逸之情乙節，異議人初於
    聲明異議狀中陳稱：伊係因要至高雄市南區資源回收場處理
    事情，方會未在舉發違反道路交通管理事件通知單上簽名即
    行離去云云；嗣於本院審理中則改稱：伊是因為員警取締之
    處所車輛往來頻繁，且旁邊草叢有蛇出沒，覺得很危險，並
    急著要為小孩子帶食物回去，方會未在舉發違反道路交通管
    理事件通知單上簽名而直接離去云云（見本院96年1 月23日
    訊問筆錄），先後所述有所矛盾，堪認其所辯此節，亦屬無
    可採信。
四、綜上所述，異議人有前開交通違規行為之事實，堪以認定。
    惟異議人該等違反道路交通管理處罰條例第48條第1 項第2
    款、第60條第1 項規定之行為，依同條例第63條第1 項第1
    款規定，除處罰鍰外，並應各記違規點數1 點，然原處分機
    關卻漏未對異議人記點，是應由本院將原處分撤銷，並自為
    裁定如主文第2 項所示。
五、據上論斷，應依道路交通案件處理辦法第20條前段，裁定如
    主文。
中　　華　　民　　國　　96　　年　　4 　　月　　20　　日
                  交通法庭    法　官 陳君杰
以上正本證明與原本無異。
如不服本裁定應於送達後5日內向本院提出抗告狀。
中　　華　　民　　國　　96　　年　　4 　　月　　20　　日
                              書記官 陳昱良
